福建金門地方法院小額民事判決
111年度城小字第122號
原      告  張燕魁  
訴訟代理人  翁文福

被      告  翁世章
上列當事人間請求損害賠償事件，本院於民國111年11月10日言
詞辯論終結，判決如下：
    主      文
原告之訴駁回。
訴訟費用由原告負擔。
    事實及理由
一、原告主張：原告有12盆盆栽（下稱系爭盆栽）與被告約定以
    新臺幣（下同）4萬元由其買受（下稱系爭買賣契約），因
    本人返回中國大陸，委託訴外人翁文福、周蔭治二人全權處
    理。原告於民國111年9月26日告知被告不願被收回，且損壞
    花盆及枯死花樹。爰依系爭買賣契約及民法第367條規定，
    請求被告給付價金等語。並聲明：被告應給付原告4萬元。
二、被告則以：
　㈠翁文福受託向被告索取系爭盆栽，發現其中有破盆及枯死花
    樹情形，並提出請求給付買賣價金4萬元。惟查，上開主張
    與事實不符：
　⒈於111年6月21日，原告夫婦自中國大陸返金售屋1間，由被告
    介紹，委託東森房屋仲介協助。該屋於同年9月中旬順利簽
    約售出，並著手處理花盆12盆善後事宜。
　⒉上開售屋係被告介紹，由東森房屋高於原告定價賣出，東森
    房屋並於合約載明成交後，東森給付被告介紹費20萬，惟東
    森房屋藉各種理由遲未給付。
  ⒊此前，原告與被告交誼匪淺，經常交流，被告介紹原告售屋
    及曾協助購物郵寄大陸。嗣後，原告夫婦許為表達對被告謝
    意，贈送花盆12盆，同時委請訴外人即貨運行老闆王展文協
    助載至被告新建集村農舍前面擺放，王展文目睹其中破盆並
    當場告知原告夫婦。
　㈡中古花盆沒有定價，花草無情難保存活，沒有交易沒有買賣
    問題，原告若以破盆原因據以提告，今溯及兩造之交情，以
    邏輯推之，應非原告所為。且原告所為文書，包括LINE內容
    ，皆自言自語（無人回覆），皆屬無中生有，與事實不符。
    兩造原為宗親，且互為鄰居，僅因細故誤會致生嫌隙，動輒
    舉告被告，迄今累訟多件待結等語，資為抗辯。
  ㈢並聲明：原告之訴駁回。
三、本院得心證之理由
    原告主張兩造就系爭盆栽確有成立系爭買賣契約，且原告已
    依約交付予被告收受，故依系爭買賣契約關係向被告請求給
    付買賣價金之情，業據其提出委託同意書、通訊軟體LINE傳
    送被告之對話紀錄翻拍照片、買賣商品合同契約書、照片數
    張等件為證（見本院卷第17-28頁、第73-75頁、第85-93頁
    ），為被告所否認，並以上揭情詞置辯。因之，本院所應審
    酌者，厥為：㈠兩造是否成立系爭買賣契約？㈡原告是否得請
    求買賣價金？茲說明如下：
　㈠兩造是否成立買賣契約?　
　⒈按稱買賣者，謂當事人約定一方移轉財產權於他方，他方支
    付價金之契約。當事人就標的物及其價金互相同意時，買賣
    契約即為成立；當事人互相表示意思一致者，無論其為明示
    或默示，契約即為成立，民法第345條、第153條第1項分別
    定有明文。而當事人、價金及標的物均為契約之要素，故苟
    當事人對上開三者之意思表示未能一致，則在當事人間自無
    成立契約之餘地。又按當事人主張有利於己之事實者，就其
    事實有舉證之責任，民事訴訟法第277條本文亦有明文。原
    告主張兩造成立系爭買賣契約，並請求被告給付買賣價金，
    然為被告所否認，自應由原告就兩造是否就系爭盆栽成立系
    爭買賣契約之合意等節，負舉證責任。
　⒉觀之原告所提通訊軟體LINE傳送被告之對話紀錄翻拍照片之
    內容，可知該對話紀錄乃翁文福傳送被告之對話紀錄，雙方
    對話如下：①在桃園時張先生要向你要回乙台東龍全新的飲
    水機、②你從下堡227號家搬走的，請盡速歸還、③盆栽如有
    破損，樹木有枯萎死去，一切照價賠償、④先行告知，以利
    憑證等語（見本院卷第19頁），由該LINE訊息內容可知為翁
    文福要求被告歸還系爭盆栽，若有破損，樹木有枯萎死去，
    一切照價賠償等情，然未見被告之回覆，難認系爭買賣契約
    業已成立。
　⒊又原告雖主張兩造已經互相表示意思一致，無論明示或默示
    ，其實行為契約即為成立等語，惟觀之原告所提出之111年9
    月20日委託同意書，內容略以：原告原有系爭盆栽，與被告
    議定以4萬元由被告買受，其自下堡227號門口搬移伯玉路2
    段13號、15號門口（集村農舍家門口放置）後，惟至今未付
    款予原告，造成原告不便，委託翁文福、周蔭治二人共同全
    權處理，將系爭盆栽收回等語（見本院卷第17頁）。其上僅
    有立據人「張燕魁（即原告）」之簽名，未見被告之簽名或
    蓋章確認；另依原告所提之111年9月16日買賣商品合同契約
    內容略以：立契人：翁文福（以下簡稱甲方）、賣方：張燕
    魁（以下簡稱乙方）．．．八、附註系爭花盆原被告以4萬元購
    買，尚未支付，願交由甲方（翁文福）全權處理。甲、乙雙
    方達成共識，已完成銀貨兩訖．．．等語（見本院卷第75頁）
    ，其上僅有原告與翁文福之簽名，亦未經被告簽名或蓋章確
    認，尚難證明兩造已就系爭買賣契約達成合意；又原告所提
    之盆栽照片數張亦無從證明兩造間就系爭買賣契約達成合意
    。綜上，兩造就系爭盆栽、金額、成立買賣契約之意思表示
    等必要之點意思表示均非一致，難認兩造成立本件買賣契約
    。
　㈡承上所述，兩造既未就系爭盆栽成立系爭買賣契約，原告依
    據系爭買賣契約及民法第367條規定，請求被告給付買賣價
    金4萬元，自無理由。
四、綜上所述，原告未能證明兩造間成立買賣契約之合意，是原
    告依買賣契約及民法第367條規定，請求被告給付4萬元，為
    無理由，應予駁回。
五、本件事證已臻明確，兩造其餘攻擊防禦方法及所舉證據，經
    審酌結果，與本件判決結論均無影響，爰不一一論述，附此
    敘明。
六、訴訟費用負擔之依據：民事訴訟法第78條。　　
中華民國111年11月15日
                  福建金門地方法院金城簡易庭
                              法  官　黃俊偉
以上正本係照原本作成。　　　　　　　　　
民事訴訟法第436 條之24第2 項：對於本判決之上訴，非以違背
法令為理由，不得為之。
如對本判決上訴，須於判決送達後20日內向本院提出上訴狀，並
須表明原判決所違背之法令及其具體內容與依訴訟資料可認為原
判決有違背法令之理由。 　
中　　華　　民　　國　　111 　年　　11　　月　　15　　日
                              書記官  黃紹洧 
附錄：
一、民事訴訟法第436條之24第2項：
    對於小額程序之第一審裁判上訴或抗告，非以其違背法令為
    理由，不得為之。
二、民事訴訟法第436條之25：
    上訴狀內應記載上訴理由，表明下列各款事項：
    ㈠原判決所違背之法令及其具體內容。
    ㈡依訴訟資料可認為原判決有違背法令之具體事實。